【裁判字號】    99,交聲,141
【裁判日期】    990506
【裁判案由】    違反道路交通管理處罰條例聲明異議
【裁判全文】
臺灣臺北地方法院交通事件裁定         99年度交聲字第141號
移送機關即
原處分機關  臺北市交通事件裁決所
異  議  人
即受處分人  甲○○
                      號2樓
上列受處分人因違反道路交通管理處罰條例案件，對於臺北市交
通事件裁決所民國99年1月21日所為之處分（原處分案號：北市
裁罰字第裁22-I00000000號），聲明異議，本院裁定如下：
    主  文
異議駁回。
    理  由
一、原處分意旨略以：異議人即受處分人李友樁之車牌號碼
    PZ-3807號自用小客車，於民國98年12月4日上午10時40分，
    沿線東路由北往南行駛，在彰化縣和美鎮○○路○段128巷與
    線東路口，因「駕車行經有燈光號誌管制之交叉路口闖紅燈
    」之違規，為彰化縣警察局交通警察隊和美分隊（下稱原舉
    發單位）以彰警交字第I00000000號舉發違反道路交通管理
    事件通知單(下稱系爭通知單)，當場舉發。異議人不服舉發
    於98年12月14日提出陳述，經原舉發單位於99年1月11日以
    和警分五字第0990000733號函覆據舉發員警陳述，異議人駕
    駛自小客車行經上開路口，該路口號誌明確指示為紅燈，異
    議人仍直行通過（闖紅燈），舉發員警發現後依違規事實當
    場舉發，並無不當等語，並檢附員警提供異議人違規駕車行
    經動線照片4紙，移送機關即原處分機關臺北市交通事件裁
    決所（下稱原處分機關）遂以異議人違反道路交通管理處罰
    條例第53條第1項、第63條第1項第3款規定，依違反道路交
    通管理事件統一裁罰基準及處理細則第43、44、67條規定，
    於99年1月21日，以北市裁罰字第裁22-I00000000 號違反道
    路交通管理事件裁決書（下稱系爭裁決書）裁處罰鍰新臺幣
    （下同）2,700元罰鍰，並記違規點數3點，系爭裁決書於同
    日送達異議人等語。
二、聲明異議意旨略以：員警執勤過程是否符合規定？警方還原
    照片並無異議人車輛，舉發是否得當？員警態度護短並濫用
    公權力之嫌，爰提起本件異議等語。
三、按汽車駕駛人，行經有燈光號誌管制之交岔路口闖紅燈者，
    處新臺幣1,800元以上5,400 元以下罰鍰。又汽車駕駛人有
    下列各款所列條款之一者，除依原條款處罰鍰外，並予記點
    ：三有第53條情形之一者，各記違規點數3點。道路交通管
    理處罰條例第53條第1項、第63 條第1項第3款亦有明定。
四、經查：
    (一)異議人之車牌號碼PZ-3807號自用小客車，於98年12月4日
      上午10時40分，沿線東路由北往南行駛，行經彰新路4段
      128巷與線東路口，並在線東路與彰新路口左轉至彰新路
      後，經原舉發單位員警警告至路邊停車之事實，為異議人
      所不否認，有聲明異議狀及陳述書在卷，堪以認定。
    (二)而異議人於行經彰新路4段128巷與線東路口時，開單員警
      恰巧自彰新路4段128巷口欲左轉線東路，而在該路口看到
      沿線東路由北往南行駛之異議人闖越該路口之紅燈，開單
      員警即跟隨在異議人車輛後方，於異議人車輛自線東路左
      轉彰新路時開警示燈並鳴警報器示意異議人靠邊停車舉發
      無誤等情，業據原舉發單位於99年1月11日以和警分五字
      第0990000733號函覆明確，並檢附還原說明照片4紙，有
      該函文在卷可稽。查開單員警係原舉發單位之警員，以擔
      任交通勤務為其職責，為公務員，卷內亦看不出異議人與
      開單員警間有何仇怨存在，應無無故設詞虛構陷害異議人
      之理，復經做成正式公文詳加說明函覆，堪認各該函文所
      載應屬事實，可以採信。
    (三)至異議人爭執無舉發照片可資證明部分，考量警員於執勤
      時雖可預知可能有駕駛者會違規，但何人於何時會違規，
      實無從預先得知，再者違規行為有各種樣態，且多發生在
      瞬息之間，難以要求警員須於異議人違規之同時拍照取證
      ，此與未有執勤警員在場，全憑採證相片為舉發之逕行舉
      發情形有別，非必須以拍照取證為惟一採證方式，仍得以
      其他方式加以證明，附此說明。
    (四)綜上，本件異議人確實有駕車行經有燈光號誌管制之交叉
      路口闖紅燈之行為，應可認定。
五、從而原處分機關以異議人「駕車行經有燈光號誌管制之交叉
    路口闖紅燈」之違規行為，依道路交通管理處罰條例第53條
    第1項、第63條第1項第3款規定，以系爭裁決書裁處異議人
    罰鍰2,700元，並記違規點數3點，並無不當，異議人之異議
    難認有理由，應予駁回。
六、據上論斷，應依交通案件處理辦法第19條，裁定如主文。
中    華    民    國    99    年    5     月    6     日
                  交通法庭法  官  李貞瑩
以上正本證明與原本無異。
如不服本裁定，應於送達後5日內，向本院提出抗告狀。
                           書記官 陳鳳瀴
中    華    民    國    99    年    5     月    6     日

司法院資訊處製作；財團法人民間司法改革基金會備份。
